【裁判字號】    95,裁,627
【裁判日期】    950330
【裁判案由】    農保
【裁判全文】
最  高  行  政  法  院  裁  定
                                     95年度裁字第00627號
抗  告  人  甲○○
上列抗告人因與相對人勞工保險局間農保事件，抗告人不服中華
民國94年6月29日臺北高等行政法院93年度訴字第2471號裁定，
提起抗告。本院裁定如下︰
    主  文
抗告駁回。
抗告訴訟費用由抗告人負擔。
    理  由
一、按「本辦法依農民健康保險條例第4條第4項規定訂定之」、
    「投保單位、被保險人、受益人、支出殯葬費之人及保險人
    自設或特約醫療機構（以下均稱申請人）對保險人下列事項
    之核定發生爭議時，得依本辦法規定申請審議：一有關被保
    險人、受益人資格及投保事項。二有關保險費或滯納金事項
    。三有關保險給付事項。四有關殘廢等級事項。五有關保險
    人自設或特約醫療機構診療費用事項。六其他有關保險權益
    事項」及「申請人依前條規定申請審議時，應於接到保險人
    核定通知文件之日起60日內，填具農民健康保險爭議審議申
    請書（以下簡稱審議申請書）一式兩份，並檢附有關證件，
    向農民健康保險監理委員會（以下簡稱監理會）申請審議，
    逾期不予受理。郵遞申請以郵戳為憑。」分別為民國（下同
    ）93年11月25日內政部臺內社字第0930042021號令修正發布
    前農民健康保險爭議事項審議辦法第1條、第2條、第3條第1
    項前段所規定。申請人申請審議，若逾越上開申請審議期間
    ，自為法所不許，農民健康保險監理委員會應予程序駁回，
    申請人自不得對之再為行政爭訟。
二、抗告意旨略謂：本件原審法院係依上開農民健康保險爭議事
    項審議辦法第3條第1項規定，裁定駁回抗告人之訴，惟上開
    規定違背中央法規標準法第5條第2項，人民權利、義務應以
    法律規定之原則，即違反憲法第16條、第23條「法律保留」
    原則，使抗告人喪失救濟之機會。又本件被保險人傅清鴻91
    年3月11日發病腦中風，符合農民健康保險條例第17條保險
    給付之規定，相對人否准抗告人之申請，違反行政原則等語
    ，資以論據。
三、經查，本件原審裁定，係以：被保險人係於92年5月29日收
    受相對人同年、月27日保受承字第09260228310號函，否准
    被保險人申請殘廢給付之原處分，是抗告人申請審議之期間
    ，應自92年5月30日起算，算至92年7月28日（星期一）屆滿
    。惟抗告人遲至92年8月11日始以郵遞向農民健康保險監理
    委員會申請審議，顯已逾上開規定60日申請期限，原處分應
    已確定。揆諸首開說明，其申請審議自為法所不許，抗告人
    復對之提起行政訴訟，難謂合法為由，裁定駁回抗告人之訴
    ，揆諸上開說明，核無違誤。至於農民健康保險爭議事項審
    議辦法，依上開說明得知，係依農民健康保險條例第4條第4
    項規定授權主管機關訂定，該審議辦法第3條第1項明定申請
    審議，應於接到保險人核定通知文件之日起60日內為之，係
    為早日確定爭議事項，無違母法之規定，且較之一般行政爭
    訟期限，例如訴願法第14條第1項規定訴願提起限期30日；
    行政訴訟法第106條第1項規定撤銷訴訟提起期間2月，均屬
    相當，自無違中央法規標準法第5條、憲法第16條及第23條
    之規定與法律保留原則，抗告意旨，無非抗告人主觀法律見
    解，核無足採。綜上所述，本件抗告非有理由，應予駁回。
據上論結，本件抗告為無理由，爰依行政訴訟法第104條、民事
訴訟法第95條、第78條，裁定如主文。
中    華    民    國    95    年    3     月    30    日
                  第二庭審判長法  官  廖  政  雄
                              法  官  林  清  祥
                              法  官  鍾  耀  光
                              法  官  姜  仁  脩
                              法  官  胡  國  棟
以  上  正  本  證  明  與  原  本  無  異
中    華    民    國    95    年    3     月    30    日
                              書記官  莊  俊  亨


司法院資訊處製作；財團法人民間司法改革基金會備份。
